【裁判字號】    98,破抗,6
【裁判日期】    980413
【裁判案由】    宣告破產
【裁判全文】
臺灣高等法院民事裁定                   98年度破抗字第6號
抗  告  人  興龍實業股份有限公司
法定代理人  甲○○
代  理  人  黃忠律師
上列宣告破產事件，抗告人對於中華民國98年2月17日臺灣板橋
地方法院98年度破字第9號所為裁定提起抗告，本院裁定如下：
    主  文
原裁定廢棄。
    理  由
一、按破產，對債務人不能清償債務者，宣告之，為破產法第57
    條所明定。又依同法第148條之規定旨趣，除債務人之財產
    不敷清償破產財團之費用及財團之債務外，尚難即認無宣告
    破產之實益。是以法院就破產之聲請，應依職權為必要之調
    查，倘債務人確係毫無財產可構成破產財團，或債務人之財
    產不敷清償破產財團之費用及財團之債務，無從依破產程序
    清理其債務時，始得以無宣告破產之實益，裁定駁回聲請（
    司法院院字第1505號解釋參照）。另破產制度既兼具債權人
    平等受償及債務人經濟更生之功能，且依破產法第112條之
    規定，有優先權之債權亦僅先於他債權受償，則法院自不得
    以債務人所欠稅捐、滯納金、滯報金及怠報金等，因稅捐稽
    徵法第6條第1項、第49條與加值型及非加值型營業稅法第57
    條規定優先於普通債權，而影響其他債權人之受償，即謂無
    宣告破產之實益。
二、本件抗告人於原法院聲請意旨略以：抗告人因經營不善倒閉
    停業，惟因積欠工資及員工資遣費，無法發放，復因不諳稅
    法，尚滯欠國稅局營業稅、營利事業所得稅及罰鍰，亦無力
    繳納，抗告人已無清償能力，爰依破產法第58條規定聲請宣
    告破產，俾使所有債權人均能公平受償等語。
三、查，抗告人主張其積欠如附表所示債務共計新台幣 (下同）
    100,698,015元，而抗告人僅有現金2,100,000元資產，乃聲
    請宣告破產，業據提出債權人清冊、財產狀況說明書為證（
    見原法院卷第13頁至第14頁）。是依抗告人陳明其所負債務
    有不能清償債務之情事。又依抗告人陳報負欠附表編號8、1
    0、12之營業稅款債務計50,412,616元，依稅捐稽法第6條第
    1項之規定，雖較於普通債權優先受清償。惟依抗告人另陳
    報附表編號1至5、7計592,800元部分，乃抗告人積欠員工陳
    清獻等之薪資債務，依勞動基準法第28第1項規定，倘該工
    資未滿六個月部分，有最優先受清償之權，而為優先於前揭
    稅款之債權。因此，抗告人除前揭稅款債務外，仍有順位在
    先之工資債務存在，為利於員工陳清獻等平均受償，揆諸首
    揭說明，似難認無宣告破產之實益。原法院以抗告人除前揭
    營業稅捐債權外，同一優先順位又別無他債權人，認抗告人
    無多數債權人存在，無宣告破產必要，而駁回抗告人之聲請
    ，尚有未洽，抗告意旨據以指摘原裁定不當，求予廢棄，為
    有理由，爰由本院予以廢棄，發回原法院更為適法之處理。
四、據上論結，本件抗告為有理由，爰裁定如主文。
中    華    民    國    98    年    4    月    13    日
                    民事第十一庭
                        審判長法  官  鄭雅萍
                              法  官  詹文馨
                              法  官  蘇芹英
正本係照原本作成。
本裁定除以適用法規顯有錯誤為理由，不得再抗告。如提起再抗
告，應於收受後10日內委任律師為訴訟代理人向本院提出再抗告
狀。並繳納再抗告費新台幣１千元。
中    華    民    國    98    年    4    月     13    日
                              書記官  林初枝


司法院資訊處製作；財團法人民間司法改革基金會備份。
